臺灣士林地方法院刑事判決　　　　　　　　　　　　　　九十年度訴字第五七二號
　　公　訴　人　臺灣士林地方法院檢察署檢察官
　　被　　　告　甲○○
右列被告因違反毒品危害防制條例案件，經檢察官聲請以簡易判決處刑（九十年度毒
偵字第一二八號、第一二五二號），本院改依通常程序審理，判決如左：
    主  文
甲○○連續施用第一級毒品，累犯，處有期徒刑捌月。扣案之第一級毒品海洛因壹包
〔驗餘淨重零點零壹公克（包裝重零點肆零公克）〕沒收銷燬之。
    事  實
一、甲○○曾於民國八十六年間因恐嚇取財案件，經本院判處有期徒刑一年二月，並
    於八十八年八月十日假釋期滿未經撤銷假釋以已執行完畢論，仍不知悔改，於八
    十九年間另因施用毒品案件，經本院裁定送觀察、勒戒後，認無繼續施用毒品之
    傾向，由臺灣士林地方法院檢察署檢察官於八十九年十二月四日以八十九年度毒
    偵字第二六０五號案件為不起訴處分確定。詎甲○○仍不思省悟，復又基於概括
    之犯意，自八十九年十二月二十二日下午一時許起至九十年七月十五日下午六時
    許止，連續在臺北市區內之公園之公共廁所內及臺北市○○區○○街五十九巷七
    十三弄二十九號住處之廁所內，施用第一級毒品海洛因多次，約二、三天施用一
    次（在公園之公共廁所內施用多次，在上開住處之廁所內施用一次）。嗣先於八
    十九年十二月二十三日上午六時許，在臺北市○○區○○街一四九巷十五弄八號
    之富玉莊旅館第二一二號房為警查獲並採尿送驗，檢出有嗎啡陽性反應；其後於
    九十年七月十六日中午十二時許，在臺北市○○區○○街一巷巷口處再次為警查
    獲，並扣得其所有之第一級毒品海洛因一包〔驗餘淨重０．０一公克（包裝重０
    ．四０公克）〕及未曾使用過之注射針筒一支、美娜水一瓶。甲○○並經本院以
    九十年度毒聲字第三０九號裁定送觀察、勒戒後，有繼續施用毒品之傾向。
二、案經臺北縣警察局海山分局及臺北市政府警察局中山分局分別報請臺灣士林地方
    法院檢察署檢察官偵查後聲請簡易判決處刑，本院改依通常程序審理。
    理  由
一、右揭事實，業據被告甲○○於本院審理中坦承不諱（見本院九十一年一月九日審
    判筆錄），並有前揭第一級毒品海洛因一包〔驗餘淨重０．０一公克（包裝重０
    ．四０公克），見卷附之法務部調查局鑑定通知書影本一紙〕扣案可資佐證，且
    被告於八十九年十二月二十三日上午六時許為警查獲後所採集之尿液，經送請檢
    驗結果，檢出有嗎啡陽性反應，有臺北縣政府衛生局出具之尿液煙毒檢驗成績書
    一紙附卷可稽，足徵被告前開施用毒品之自白與事實相符，堪予採信。按施用毒
    品經觀察勒戒後，無繼續施用毒品傾向者，由檢察官為不起訴處分後，五年內再
    犯施用毒品罪，經觀察、勒戒後，認有繼續施用毒品之傾向或三犯以上者，除應
    由檢察官聲請法院裁定先令入戒治處所施以強制戒治外，並應進入訴訟程序審理
    ，毒品危害防制條例第二十條第三項定有明文，本件被告前於八十九年間因施用
    毒品案件，經本院裁定送觀察、勒戒後，認無繼續施用毒品之傾向，由臺灣士林
    地方法院檢察署檢察官於八十九年十二月四日以八十九年度毒偵字第二六０五號
    案件為不起訴處分確定，有臺灣高等法院檢察署刑案記錄簡覆表及臺灣士林地方
    法院檢察署檢察官八十九年度毒偵字第二六０五號不起訴處分書各一份在卷可憑
    ；且被告於五年內再犯本件毒品危害防制條例第十條第一項之罪，經本院裁定送
    觀察、勒戒後，認有繼續施用毒品傾向，亦有本院九十年度毒聲字第三０九號刑
    事裁定書及臺灣士林看守所九十年七月二十五日九十士所戒字第三０二三號函附
    之「有繼續施用毒品傾向證明書」一份在卷可參，從而被告於五年內再犯施用毒
    品罪，經觀察、勒戒後，又有繼續施用毒品之傾向，自應依法論科。綜上所述，
    本件事證明確，被告犯行洵堪認定。
二、核被告所為，係犯毒品危害防制條例第十條第一項之施用第一級毒品罪。被告施
    用第一級毒品海洛因前後之持有第一級毒品海洛因之低度行為，應為施用之高度
    行為所吸收，不另論罪。又被告先後多次施用海洛因之犯行，時間緊接，所犯犯
    罪構成要件相同之罪名，顯係基於概括犯意反覆為之，應依刑法第五十六條連續
    犯之規定，論以一罪，並加重其刑；再查被告有如事實欄所述之犯罪科刑及執行
    完畢紀錄，有臺灣高等法院檢察署刑案記錄簡覆表在卷可按，其受有期徒刑執行
    完畢後，於五年之內，再犯有期徒刑以上之本罪，為累犯，應依刑法第四十七條
    之規定加重其刑，並與前揭連續犯加重部分，遞加重之。又被告自八十九年十二
    月二十三日上午六時許被查獲後採尿時起至九十年七月十六日中午十二時許被查
    獲後採尿時回溯二十四小時止之間施用海洛因之犯行部分，檢察官於聲請簡易判
    決處刑書中雖未敘及，惟此部分，檢察官已於論告書中加以補充，且與聲請簡易
    判決處刑書所載之犯罪事實，具有連續犯之裁判上一罪關係，為起訴效力所及，
    基於審判不可分原則，本院自應併予審理，附此敘明。爰審酌被告之素行，其前
    已曾因施用毒品案件，經送觀察、勒戒，仍不知戒絕，復再觸犯本件犯行，且經
    警先後查獲二次，顯示其定力不足、意志不堅、易受外界誘惑，原不宜寬縱，惟
    念其悔意甚殷，態度良好等一切情狀，量處如主文所示之刑，以示懲儆。扣案之
    海洛因一包〔驗餘淨重０．０一公克（包裝重０．四０公克）〕，係本件查獲之
    毒品，應依毒品危害防制條例第十八條第一項前段之規定宣告沒收銷燬之；至扣
    案之未曾使用過之注射針筒一支、美娜水一瓶，非違禁物，亦非被告曾供作犯罪
    所用之物，自不得併予宣告沒收。
三、本件被告甲○○被訴施用第一級毒品之案件，經檢察官聲請簡易判決處刑，本院
    認有刑事訴訟法第四百五十一條之一第四項但書之情形，改依通常程序審理，併
    予敘明。
據上論斷，應依刑事訴訟法第四百五十二條、第二百九十九條第一項前段，毒品危害
防制條例第十條第一項、第十八條第一項前段、第二十條第三項前段，刑法第十一條
、第五十六條、第四十七條，判決如主文。
本案經檢察官譚德周到庭執行職務。
中      華      民      國    九十一    年      一      月    二十二    日
                                臺灣士林地方法院刑事第三庭
                                      法  官  曾  家  貽
右正本證明與原本無異。
如不服本判決，應於判決送達後十日內向本院提出上訴狀( 應附繕本 )，上訴於
臺灣高等法院。
                                      書記官
中      華      民      國    九十一    年      一      月    二十二    日
附論罪科刑依據之法條：
毒品危害防制條例第十條第一項
施用第一級毒品者，處六月以上五年以下有期徒刑。
